HomeWork
1. Filtrar todos los votos del estado de Florida

```{r}
library(ggplot2)
library(gapminder)
library(dplyr)

dataset_results <- read.csv(file = "C:\\Users\\Leo\\Documents\\Maestria 2023\\Scripting\\primary_results.csv")
data_Florida <- dataset_results %>%
filter(state=='Florida', votes >=0)



```

2.1  Filtrar votos para los candidatos Hillary Clinton o Donald Trump
```{r}

dataset_results <- read.csv(file = "C:\\Users\\Leo\\Documents\\Maestria 2023\\Scripting\\primary_results.csv")
data_Florida <- dataset_results %>%
filter(candidate=='Hillary Clinton' | candidate == 'Donald Trump')

```


2.2  Filtrar votos para el partido Demócrata y el condadoShelby 
```{r}
dataset_results <- read.csv(file = "C:\\Users\\Leo\\Documents\\Maestria 2023\\Scripting\\primary_results.csv")
data_Florida <- dataset_results %>%
filter(party=='Democrat' & county == 'Shelby')
```
2.3 Filtrar votos para el estado de Alabama y que la cantidad de votos sea mayor a 15000

```{r}
dataset_results <- read.csv(file = "C:\\Users\\Leo\\Documents\\Maestria 2023\\Scripting\\primary_results.csv")
data_Florida <- dataset_results %>%
filter(state=='Alabama' & votes > 15000)
```

3. Utilice la función select y arrange para el siguiente filtrado:

3.1. Filtrar votos para el estado de Texas y el condado Denton, seleccionando únicamente las columnas party, candidate, votes, luego ordene de forma descendente por lacolumnavotes

```{r}
library(ggplot2)
library(gapminder)
library(dplyr)
dataset_results <- read.csv(file = "C:\\Users\\Leo\\Documents\\Maestria 2023\\Scripting\\primary_results.csv")
date_select <- dataset_results %>%
filter (state=='Texas' & county=='Denton')
select(date_select,state,candidate,votes)

show(date_select)
```

```{r}
library(ggplot2)
library(gapminder)
library(dplyr)

dataset_results <- read.csv(file = "C:\\Users\\Leo\\Documents\\Maestria 2023\\Scripting\\primary_results.csv")
date_select <- dataset_results %>%
filter (party=='Republican' & candidate=='Ted Cruz' & state=='Alaska')
date_select_new <- mutate(date_select, vote_count = votes / fraction_votes)
print(date_select_new)


```

```{r}


