Laboratorio2
En este laboratorio usaremos los datos de todos los vuelos que partieron de Nueva York en
2013. Estos datos se encuentran disponibles en el paquete nycflights13 de R. Los datos no solo
incluyen información de vuelos sino también de aviones, aeropuertos, aerolíneas y el clima de
vuelo.

Importe el paquete nycflights13 en su cuaderno de trabajo.
● Explore el contenido de cada dataset con la función view( ).

```{r}
library(tidyfst)
library(nycflights13)
library(data.table)

view(flights)
data.table(flights)
data.table(airports)
data.table(planes)
data.table(airlines)
data.table(weather)



```
1.1. Conecte fligths con planes

```{r}
flights
planes

flights %>%
  inner_join(planes, by=c("tailnum"="tailnum"))
```

1.2. Conecte fligths con airlines

```{r}
flights
airlines

flights %>%
  inner_join(airlines, by=c("carrier"="carrier"))
```

1.3. Conecte fligths con airports (según el esquema de arriba existe una doble relación de
airports hacía fligths)

```{r}

data.table(flights)
data.table(airports)


flights %>%
  inner_join(airports, by = c("origin"="faa")) %>%
  inner_join(airports, by = c("dest"="faa"))%>%
```

1.4. Conecte flights con weather (según esquema de arriba, hay 5 variables que relacionan
a ambas tablas)

```{r}
flights
weather


flights %>%
  inner_join(flights,weather, by = c("year"="year")) %>%
  inner_join(flights,weather, by = c("month"="month")) %>%
    inner_join(flights,weather, by = c("day"="day")) %>%
  inner_join(flights,weather, by = c("hour"="hour")) %>%
  inner_join(flights,weather, by = c("origin"="origin")) %>%

```


2. Data manipulation

2.1. Utilice el verbo count en flights y envíe como parámetro las variables year, month, day.
Luego filtre n para que sea mayor a 1000. Por último ordene n con el verbo arrange y
devuelva el resultado.

```{r}
data.table(flights)%>%
  count(year , month, day)%>%
  filter(n > 1000)%>%
  arrange(n)

```



2.2. Utilice el concepto de selección por rango (aplicando el operador “:”) para obtener las
variables year hacia day. También agregue a esta selección hour, origin, dest, tailnum,
carrier, arr_delay


```{r}

data.table(flights)%>%
  select(year:day)
  

flights_selected <- data.table(flights)%>%
  select(year:day, hour, origin, dest, tailnum,carrier, arr_delay, dep_delay)
flights_selected
  
```

2.3. Utilice left_join para combinar airlines y flights_selected. Al obtener el resultado, utilice
el verbo select para eliminar las columnas origin y dest (utilice el operador “-” para
descartar estas columnas únicamente). Por último agregue una nueva columna con el
verbo mutate, asigne el nombre tot_delay y opere la suma de arr_delay y dep_delay.


```{r}
airlines
flights_selected

flights_selected%>%
  left_join(airlines, by= c("carrier"="carrier"))%>%
  select(-c(origin,dest))%>%
   mutate(tot_delay = arr_delay + dep_delay)
  
  
```
2.4. Utilice inner_join para combinar flights y weather, luego agrupe por la variable precip.
Utilice summarize para encontrar el promedio de la variable dep_delay (aplicando la
función mean), asigne al promedio el nombre delay. Al utilizar la función mean
agregue el parámetro na.rm y asígnele TRUE por defecto. A continuación un ejemplo:
mean(variable, na.rm = TRUE)
Esta expresión simplemente indica a R que si encuentra valores perdidos en la
variable los elimine.
Luego agregue la función replace_na y aplíquelo a la variable delay sustituyendo NA
por cero. Por último almacene el resultado en la variable precip_delay.
```{r}
flights
weather


weather %>%
  inner_join(flights, by = c("year"="year")) %>%
  
  
```


2.6. Utilice fligths y aplique filter tomando en cuenta la siguiente condición: Que year sea
igual a 2013, que month sea igual a 5 y que day sea igual a 10. Luego agrupe por la
variable dest. Después utilice summarize para obtener el promedio de la variable
arr_delay, establezca el parámetro na.rm en TRUE y asigne al promedio el nombre de
delay. Conecte el resultado anterior por medio de inner_join a la tabla airports y
asignelo a la variable flights_airports.

```{r}


flights %>%
  filter(month == 5 & day == 10 )
  group_by(dest)
  summarize(delay = mean(land_area) , na.rm=TRUE) %>%
data.table(airports)
  inner_join(flights, by =("origin"="origin"))


```

2.7. Utilice la variable flights_airports para crear un gráfico de puntos tomando de eje x la
variable lon y para y la variable lat. Defina el color y el tamaño por medio de la
variable delay. El tamaño se establece por medio del parámetro size.

```{r}

with(flights_airports,plot(lon,lat,type="l",col="blue",lwd=3))

```

```{r}

flights
planes

flights %>%
  inner_join(planes, by=c("tailnum"="tailnum"),suffix = c("_flights"," _planes"))
  

```
```

